臺灣高等法院刑事裁定
110年度抗字第154號
抗  告  人  
即  受刑人   陳奕任



上列抗告人即受刑人因檢察官聲請定其應執行刑案件，不服臺灣
宜蘭地方法院中華民國109年12月17日裁定（109年度聲字第777
號），提起抗告，本院裁定如下：
    主  文
抗告駁回。
    理  由
一、抗告意旨略以：本案定執行刑只小幅少了1年11個月，量刑
    實屬過苛，罪刑顯不相當。請參照下列各法院對罪犯所判之
    刑，基隆地院98年易字第538號竊盜共38件定應執行有期徒
    刑3年、最高法院98台上字第6192號總計30年7月定應執行刑
    有期徒刑4年、105年訴字第84號共84件偽造文書及竊盜58件
    定應執行有期徒刑4年4月。本件抗告人的情況，於他案已達
    15年之久，雖年紀尚輕但有處罰以達處罰之果，且家中有父
    母、妻女要照顧，如因脫離家庭、社會太久，將有生活之苦
    ，原裁定違反量刑政策，顯失公平，請撤銷原裁定，重新量
    刑等語。
二、按法院就自由裁量權之行使，除不得逾越法律所規定範圍之
    外部性界限外，另應受比例原則、公平正義原則之規範，謹
    守法律秩序之理念，體察法律之規範目的，使其結果實質正
    當，合於裁量之內部性界限，俾與立法本旨相契合。刑法第
    51條第5款規定數罪併罰，宣告多數有期徒刑者，應於各刑
    中之最長期以上，各刑合併之刑期以下，定其應執行之刑期
    ，但不得逾30年，其就數罪併罰，固非採併科主義，而係採
    限制加重主義，就俱罰各罪中，以最重之宣告刑為基礎，由
    法院參酌他罪之宣告刑，裁量加重定之，且不得逾法定之30
    年最高限制，此即外部性界限。法院為裁判時，二者均不得
    有所踰越。在數罪併罰，有二裁判以上，定其應執行之刑時
    ，固屬於法院自由裁量之事項，然仍應受前揭外部性界限及
    內部性界限之拘束。
三、經查：　　
  ㈠抗告人即受刑人陳奕任因犯如附表編號1至9所示之施用第二
    級毒品罪（共2罪）、未經許可寄藏可發射子彈具有殺傷力
    之改造手槍罪(1罪)、轉讓第三級毒品罪（共3罪）、傷害罪
    (1罪)、毀棄損壞罪（1罪）、販賣第三級毒品罪（1罪）等
    共9罪，經臺灣臺北地方法院、臺灣宜蘭地方法院、最高法
    院分別判處如附表編號1至9所示之刑並確定，有各該案件判
    決書及本院被告前案紀錄表在卷可稽。
  ㈡附表編號1、3至8號雖為得易科罰金之罪，附表編號2、9號所
    示之罪則為不得易科罰金之罪，惟經受刑人依刑法第50條第
    2項規定請求檢察官向原審法院聲請合併定應執行刑，有「
    臺灣宜蘭地方檢察署依102年1月25日修正執行之刑法第50條
    調查受刑人是否聲請定應執行刑調查表」在卷可憑（見原審
    卷第161頁），經原審法院審核認聲請為正當。依上揭法條
    規定，就受刑人所犯附表編號1至9所列之罪所處之刑，定其
    應執行有期徒刑8年(得易科罰金之罪與不得易科罰金之罪合
    併定刑，無庸為易科罰金宣告)，係在各刑中之最長期以上
    （3年10月），各刑合併之刑期以下（9罪之刑共9年10月；
    惟其中附表編號4至6號，曾經臺灣宜蘭地方法院106年度訴
    字第380號判決判處應執行有期徒刑1年確定），即合於法律
    一定之外部性界限，復未逾自由裁量之內部性界限，亦無明
    顯過重而違背比例原則或公平正義之情形，足見原裁定所定
    執行刑未過長，且充分考量行為人所犯數罪之犯罪時間、侵
    害法益及附表編號1、3均為施用第二級毒品，編號4 至6均
    為轉讓第三級毒品，編號9為販賣第三級毒品（行為態樣、
    犯罪動機、手段均相近，於數月間所犯，時間相隔不久，屬
    侵害防制毒品危害、防止毒品氾濫社會法益之犯罪）、編號
    2為違反槍砲彈藥刀械管制條例案件（行為態樣、犯罪動機
    、手段，屬侵害社會法益犯罪)，及所反映的人格特性及刑
    法目的相關的刑事政策，而為適度評價，並無罪刑不相當，
    顯為有利於受刑人，自難認原審就本件裁裁量權之行使，有
    何違法或不當之處。抗告理由所舉他案，係不同個案，行為
    態樣、犯罪動機、手段、侵害法益等各項情節與本件均不同
    ，不足以據以推翻原審法院量刑之認定。抗告人執上開理由
    指摘原裁定違法云云，為無理由，應予駁回。
據上論斷，應依刑事訴訟法第412條，裁定如主文。
中　　華　　民　　國　　110 　年　　1 　　月　　29　　日
　　　　　　　　　刑事第十七庭  審判長法　官  鄭水銓 
　　　　　　　　　　　　　　　　　　  法　官  李世華
　　　　　　　　　　　　　　　　　　  法　官  黃雅芬
以上正本證明與原本無異。
如不服本裁定，應於收受送達後五日內向本院提出抗告狀。
                                      書記官  鄭雅云
中　　華　　民　　國　　110 　年　　1 　　月　　29　　日